臺灣高等法院刑事判決
109年度交上易字第150號
上  訴  人  
即  被  告  陳奕呈



上列上訴人即被告因公共危險案件，不服臺灣士林地方法院108
年度審交易字第1040號，中華民國109年3月6日第一審判決（起
訴案號：臺灣士林地方檢察署108年度偵字第14956號），提起上
訴，本院判決如下：
    主  文
上訴駁回。
    犯罪事實及理由
一、經本院審理結果，認第一審論處上訴人即被告陳奕呈犯刑法
    第185條之3第1項第1款之駕駛動力交通工具而吐氣所含酒精
    濃度達每公升0.25毫克以上之罪，處有期徒刑8月，核其認
    事用法及量刑均無不當，應予維持，除引用第一審判決書記
    載之事實及理由（如附件）外，證據部分並補充「被告於本
    院準備程序及審理時之自白」。
二、被告上訴意旨略以：與被告同房的受刑人，犯罪情節與被告
    相同，僅量處有期徒刑5月，且被告罹患肝硬化，請考量被
    告之身體狀況，從輕量刑等陳述（本院卷第91、133頁）。
三、經查：
(一)法院對個案之裁量判斷，除非有全然喪失權衡意義或其裁量
    行使顯然有違比例、平等諸原則之裁量權濫用之情形，否則
    縱屬犯罪類型雷同，仍不得將不同案件裁量之行使比附援引
    為本案之量刑輕重比較，以視為判斷法官本於依法獨立審判
    之授權所為之量刑有否裁量濫用之情事，此與所謂相同事務
    應為相同處理，始符合比例原則與平等原則之概念，迥然有
    別。原判決就本件被告所犯之上開犯行，於理由中已詳予審
    酌各項量刑因子，並未逾越職權，亦未違反比例原則，且量
    刑既係法院就繫屬個案犯罪之整體評價，自不能以其他案件
    各法院量刑輕重不一執為應減輕其刑之理由。而量刑輕重，
    係屬事實審法院得依職權自由裁量之事項，苟已以行為人之
    責任為基礎，並斟酌刑法第57條各款所列情狀而未逾越法定
    刑度，如無偏執一端，致明顯失出失入情形，並具妥當性及
    合目的性，符合罪刑相當原則，即不得遽指為違法，且在同
    一犯罪事實與情節，如別無其他加重或減輕之原因，下級審
    量定之刑，亦無過重或失輕之不當情形，則上級審法院對下
    級審法院之職權行使，原則上應予尊重。　　
(二)原審經審理結果，認為被告犯上開罪名之事證明確，並以行
    為人責任為基礎，審酌被告已有多起酒後駕車之公共危險案
    件前科，猶不知警惕悔改，竟漠視政府對酒後不駕駛動力交
    通工具之法令宣導，罔顧自己生命、身體及公眾往來之安全
    ，於駕駛執照吊銷期間，再犯本案公共危險罪，顯見其輕忽
    酒後駕車所可能造成之潛在性危險，且於警察攔檢時拒絕受
    檢逃逸，犯後態度不佳，法治觀念薄弱，實不宜輕縱，惟念
    其犯後坦承犯行，併考量其吐氣酒精濃度高達每公升0.91毫
    克、所駕車種為普通重型機車、非酒後立即上路、自陳有身
    心障礙等一切情狀，量處有期徒刑8月。
(三)本院以為，被告前已有5次酒駕犯行，本次為第6次犯相同之
    罪，前數次均量處得易科罰金之有期徒刑之罪，被告仍一犯
    再犯，且依前案紀錄顯示，被告前已因酒駕多次入監服刑，
    更已罹患肝硬化（本院卷第111-121頁），卻仍未能戒除酒
    精及酒駕惡行，再犯本案之罪，更因拒絕受檢逃逸而擦撞其
    他車輛，原審因而在法定刑為2年以下有期徒刑之範圍，量
    處有期徒刑8月，量刑難謂有逾越比例及平等原則，客觀上
    亦無裁量權怠惰或濫用之情，形式上觀察原判決亦無認定事
    實錯誤、量刑瑕疵或違背法令等情事。從而，被告上訴請求
    從輕量刑，為無理由，應予駁回。
據上論斷，應依刑事訴訟法第373條、第368條，判決如主文。
本案經檢察官白忠志提起公訴，檢察官鄭堤升到庭執行職務。
中　　華　　民　　國　　109 　年　　7 　　月　　28　　日
                  刑事第十三庭  審判長法  官  王國棟
                                      法  官  許永煌
                                      法  官  曹馨方
以上正本證明與原本無異。
不得上訴。
                                      書記官  游秀珠
中　　華　　民　　國　　109 　年　　7 　　月　　28　　日
--------------------------------------------------------
附件：
臺灣士林地方法院刑事判決　　　　 108年度審交易字第1040號
公　訴　人　臺灣士林地方檢察署檢察官
被　　　告　陳奕呈
上列被告因公共危險案件，經檢察官提起公訴（108 年度偵字第
14956 號），因被告於本院準備程序中就被訴事實為有罪之陳述
，經告知被告簡式審判程序之旨，並聽取檢察官、被告之意見後
，本院裁定改依簡式審判程序審理，茲判決如下：
    主  文
陳奕呈駕駛動力交通工具，吐氣所含酒精濃度達每公升零點貳伍
毫克以上，處有期徒刑捌月。
    事實及理由
一、本件犯罪事實及證據，除就證據部分增列：「被告於本院10
    9年2月5日準備程序及審理中之自白」外，其餘均引用檢察
    官起訴書之記載（如附件）。
二、核被告所為，係犯刑法第185條之3第1項第1款之駕駛動力交
    通工具而吐氣所含酒精濃度達每公升0.25毫克以上罪。爰審
    酌被告已有多起酒後駕車之公共危險案件前科，猶不知警惕
    悔改，竟漠視政府對酒後不駕駛動力交通工具之法令宣導，
    罔顧自己生命、身體及公眾往來之安全，於駕駛執照吊銷期
    間，再犯本件公共危險罪，顯見其輕忽酒後駕車所可能造成
    之潛在性危險，且於警察攔檢時拒絕受檢逃逸，犯後態度不
    佳，法治觀念薄弱，實不宜輕縱，惟念其犯後坦承犯行，併
    考量被告本件呼氣酒精濃度值高達每公升0.91毫克、所駕車
    種為普通重型機車、非酒後立即上路、自陳有身心障礙等一
    切情狀，量處如主文所示之刑，以資懲儆。
據上論斷，應依刑事訴訟法第273條之1第1項、第299條第1項前
段、第310條之2、第454條第2項，刑法第185條之3第1項第1款，
判決如主文。
本案經檢察官白忠志提起公訴，檢察官郭季青到庭執行職務。
中    華    民    國   109    年    3     月    6     日
                    刑事第九庭  法  官  陳孟皇
以上正本證明與原本無異。
如不服本判決應於收受送達後20日內向本院提出上訴書狀，並應
敘述具體理由；其未敘述上訴理由者，應於上訴期間屆滿後20日
內向本院補提理由書（均須按他造當事人之人數附繕）「切勿逕
送上級法院」。
                                書記官  李文瑜
中    華    民    國   109    年    3     月    9     日
附錄本判決論罪科刑法條依據：
刑法第185 條之3 第1 項
駕駛動力交通工具而有下列情形之一者，處2 年以下有期徒刑，
得併科20萬元以下罰金：
一、吐氣所含酒精濃度達每公升0.25毫克或血液中酒精濃度達百
    分之0.05以上。
二、有前款以外之其他情事足認服用酒類或其他相類之物，致不
    能安全駕駛。
三、服用毒品、麻醉藥品或其他相類之物，致不能安全駕駛。
　
附件：
臺灣士林地方檢察署檢察官起訴書
                                    108年度偵字第14956號
    被      告  陳奕呈  男  37歲（民國00年0月0日生）
                        住○○市○○區○○路00巷00弄00號
                        2樓
                        國民身分證統一編號：Z000000000號
上列被告因公共危險案件，已經偵查終結，認應該提起公訴，茲
將犯罪事實及證據並所犯法條分敘如下：
            犯  罪  事 實
一、陳奕呈有多次酒後不能安全駕駛動力交通工具之公共危險罪
    紀錄，其最後一次，經臺灣臺中地方法院以108年度交易字
    第154號判決處有期徒刑6月確定，尚未執行。仍不知警惕，
    於108年10月1日晚上6時許起11時許止，在新北市淡水區女
    友住處飲用高粱酒後，仍於翌（2）日上午10時40分許，騎
    乘車牌號碼000-000號機車上路。至108年10月2日上午11時1
    分許，行經新北市淡水區大忠街大忠郵局前，為警攔檢，然
    陳奕呈拒絕受檢逃逸，並與崔惠玲所駕駛之車牌號碼000-00
    00號自用小客車擦撞，經警趕到後，測試其呼氣所含酒精濃
    度，發現已高達每公升0.91毫克（檢測時間：108年10月2日
    中午12時27分）。
二、案經新北市政府警察局淡水分局報告偵辦。
            證據並所犯法條
一、上揭犯罪事實，業經被告陳奕呈於警詢、偵查中坦承不諱，
    並道路交通事故調查券宗、新北市政府警察局淡水分局執行
    酒測前置程序確認單、車號查詢車籍資料、酒精測定紀錄表
    、呼氣酒精測試器檢定合格書、舉發違反道路交通管理事件
    通知單各1份附卷為憑。被告犯嫌應可認定。
二、核被告陳奕呈所為，係犯刑法第185條之3第1項第1款之吐氣
    所含酒精濃度達每公升0.25毫克以上，駕駛動力交通工具罪
    嫌。
三、依刑事訴訟法第251條第1項提起公訴。
    此  致
臺灣士林地方法院
中    華    民    國   108    年   10   月    31    日
                              檢察官  白忠志
本件正本證明與原本無異
中    華    民    國   108    年   11   月     6    日
                              書記官  林國慶
附錄本案所犯法條全文：
中華民國刑法第185條之3第1項第1款
駕駛動力交通工具而有下列情形之一者，處2年以下有期徒刑，
得併科20萬元以下罰金：
一、吐氣所含酒精濃度達每公升0.25毫克或血液中酒精濃度達百
    分之0.05以上。
二、有前款以外之其他情事足認服用酒類或其他相類之物，致不
    能安全駕駛。
三、服用毒品、麻醉藥品或其他相類之物，致不能安全駕駛。
因而致人於死者，處3年以上10年以下有期徒刑；致重傷者，處1
年以上7年以下有期徒刑。